

# DÉVELOPPEUR WEB JS

# **PROFIL**

Après une expérience réussie en restauration, je relève le challenge de me reconvertir dans un univers qui me passionne depuis toujours, l'informatique.

J'ai choisi de me former au métier de développeur web d'abord avec les ressources disponibles sur internet puis avec la formation intensive de la Wild Code School.

### CONTACT

69 200 Vénissieux 07 60 41 29 80 berthollet.nicolas@gmail.com linkedin.com/in/nicolasberthollet github.com/Linch022

# HARD SKILLS

HTML / CSS / JavaScript React / NodeJS / ExpressJS Git / Github

# **SOFTSKILLS**

Rigueur Leadership Communication Gestion du stress

### LANGUES

Anglais - Compréhension écrite

# **HOBBIES**

Jeux vidéo : Tournoi d'Hearthstone et Multigaming Jeux de cartes / Jeux de société Je recherche un stage Développeur Front-End JavaScript React du 3 Juillet au 7 Novembre 2023.

### **FORMATION**

### Nov. 2022 - Nov. 2023 Wild Code School

Formation intensive de 6 mois + stage de 4 mois Titre professionnel Développeur Web et Web Mobile

Projet: Les Petits Fripons

- Sujet : Création d'un site web d'une page en HTML et CSS
- Technologies utilisées : HTML / CSS / JavaScript
- Site: linch022.github.io/lespetitsfripons/index.html

Projet personnel: Portfolio

- Technologies utilisées: HTML/CSS/JavaScript
- Site: https://linch022.github.io/

### Mars 2022 - Nov. 2022 Autodidacte

Cours sur OpenClassroom:

- HTML/CSS
- Algorithmes

Cours vidéos sur Youtube:

• FromScratch: HTML/CSS/JavaScript/React

### **EXPERIENCES**

### Kaffee Berlin

Sept. 2018 à Déc. 2021 Manager

Mars 2018 à Sept. 2018 Assistant Manager

Sept. 2017 à Mars 2018 Serveur

Gestion d'une équipe de 15 personnes Recrutement / Formation des équipes

Automatisation des process / Dynamisation de l'activité

Travail de la cohésion d'équipe / Team Building

Contrôle qualité / Satisfaction client

Gestion de caisse / Gestion des Stocks

Sept. 2016 à Sept. 2017 Crock'n'roll - Assistant Manager

Travail en collaboration avec la manager Gestion d'une équipe de 7 personnes Contact avec les fournisseurs / RDV commerciaux Services en cuisine et en salle / Service traiteur

2011 - 2016 Diverses expériences en restauration